【裁判字號】    90,訴,111
【裁判日期】    900613
【裁判案由】    毒品危害防制條例
【裁判全文】
台灣台中地方法院刑事判決                            九十年度訴字第一一一號
    公  訴  人  台灣台中地方法院檢察署檢察官
    被      告  甲○○
右列被告因違反毒品危害防制條例案件，經檢察官提起公訴（八十八年度毒偵字第七
五六五號），本院判決如左：
    主  文
甲○○施用第一級毒品，處有期徒刑拾月；又施用第二級毒品，處有期徒刑陸月；應
執行有期徒刑壹年貳月。
    事  實
一、甲○○前曾因違反毒品危害防制條例案件，經本院裁定送觀察勒戒認無繼續施用
    毒品之傾向，於民國（以下同）八十八年五月十五日，經台灣台中地方法院檢察
    署檢察官以八十八年度偵字第一一０五七號為不起訴處分號後，卻仍繼續施用第
    一級及第二級毒品，復經本院裁定送觀察勒戒後，認有繼續施用毒品之傾向，而
    經台灣台中地方法院檢察署檢察官以八十九年度毒偵字第一三四六號為提起公訴
    ，經本院以八十九年度訴字第六六八號，分別判處有期徒刑八月及五月，應執行
    有期徒刑一年，並於八十九年七月五日經臺灣高等法院臺中分院以八十九度上訴
    字第一０五二號駁回上訴，於八十九年七月卅一日判決確定。甲○○並經依法院
    裁定送台灣台中戒治所強制戒治後，經台灣台中戒治所認成效評定為合格，無繼
    續戒治必要，於八十九年七月廿六日經法院裁定停止戒治，所餘戒治期間，付保
    護管束。詎料甲○○仍不知悔改，於八十九年十月二十四日十時許，在台中市○
    ○路朋友住處，施用第一級毒品海洛因一次，及於八十九年十月二十六日前三日
    期間內，在不詳處所施用第二級毒品安非他命一次。嗣於八十九年十月二十六日
    經台灣台中地方法院檢察署觀護人採取其尿液檢驗出嗎啡、安非他命陽性反應而
    查獲。
二、案經台灣台中地方法院檢察署檢察官簽分偵查起訴。
    理  由
一、被告甲○○對於前揭施用第一級毒品海洛因之犯罪事實坦承不諱，惟否認有施用
    第二級毒品安非他命之犯行。但查本件被告於八十九年十月二十六日經台灣台中
    地方法院檢察署觀護人採取其尿液送請檢驗結果，為呈有嗎啡及安非他命之陽性
    反應，此有台灣尖端先進生技醫藥股份有限公司濫用藥物檢測中心尿液檢測報告
    書及臺灣臺中地方法院檢察署受保護管束人尿液監管紀錄表在卷足憑。按毒品海
    洛因係嗎啡經化學合成之半人工合成品，藥性倍於嗎啡，其經吸食或施打進入人
    體，藉人體解毒系統之代謝作用而分解成藥（毒）性較低之嗎啡，故於吸食或施
    打海洛因之煙毒嫌犯尿液中，可檢出嗎啡煙毒反應；一般吸食或施打煙毒品（或
    麻醉藥品），八小時內約有百分之八十量於尿液中排出，二十四小時後剩餘量之
    百分之九十再排出，七十二小時後，仍有微量排出，而因人體差異（即成癮者）
    ，其代謝時間慢，故於一百二十小時內，利用較具公信力之儀器（如氣相層析質
    譜儀）仍可能被檢測出，憲兵司令部八十年五月七日（八０）鑑檢字第一七四六
    號函說明甚詳，被告之尿液既驗出嗎啡及安非他命陽性反應，則其必於驗尿日或
    其前三日期間內，曾吸用嗎啡及安非他命，被告空言否認未施用第二級毒品安非
    他命，應無可採，其被告違反毒品危害防制條例之犯行均堪予認定。又被告甲○
    ○前曾因違反毒品危害防制條例案件，經本院裁定送觀察勒戒認無繼續施用毒品
    之傾向，於八十八年五月十五日經台灣台中地方法院檢察署檢察官以八十八年度
    偵字第一一０五七號為不起訴處分號後，卻仍繼續施用毒品，復經本院裁定送觀
    察勒戒後，認有繼續施用毒品之傾向，而經台灣台中地方法院檢察署檢察官以八
    十九年度毒偵字第一三四六號為提起公訴，經本院以八十九年度訴字第六六八號
    分別判處有期徒刑八月及五月，應執行有期徒刑一年，並於八十九年七月五日經
    臺灣高等法院臺中分院以八十九度上訴字第一０五二號駁回上訴，於八十九年七
    月卅一日判決確定。甲○○並經依法院裁定送台灣台中戒治所強制戒治後，經台
    灣台中戒治所認成效評定為合格，無繼續戒治必要，於八十九年七月廿六日經法
    院裁定停止戒治，所餘戒治期間，付保護管束等事實，此亦有台灣台中地方法院
    檢察署八十八年度偵字第一一０五七號為不起訴處分書、本院以八十九年度訴字
    第六六八號判決書、臺灣高等法院臺中分院以八十九度上訴字第一０五二號判決
    書等及台灣台中地方法院檢察署被告刑案資料查註紀錄表、台灣高等法院被告全
    國前案紀錄表在卷可稽，本件事證明確，被告犯行堪予認定。
二、核被告所為，係犯毒品危害防制條例第十條第一項之施用第一級毒品罪，以及同
    法條第二項之施用第二級毒品罪。其因施用而持有毒品之行為，為施用之高度行
    為所吸收，不另論罪。被告所犯上開二罪，犯意各別，行為互殊，應分論併科。
    爰審酌被告前經本院以八十九年度訴字第六六八號分別判處有期徒刑八月及五月
    ，應執行有期徒刑一年確定，尚不知悔改及其犯罪之動機、目的、手段，犯罪所
    生之危害、犯罪後部分坦承不諱態度良好等一切情狀，分別量處如主文所示之刑
    ，並定其應執行之刑。
據上論斷，應依刑事訴訟法第二百九十九條第一項前段，毒品危害防制條例第十條第
一項、第二項、第二十條第三項前段，刑法第十一條前段、第五十一條第五款，判決
如主文。
中      華      民      國    九十      年      六      月     十三     日
                                 臺灣臺中地方法院刑事第二庭
                                        法  官  柯  崑  輝
右正本證明與原本無異。
如不服本判決，應於送達後十日內向本院提出上訴狀(須附繕本)，上訴於台灣高等
法院台中分院。
                                        書記官
中      華      民      國    九十      年      六      月     十三     日
附錄論罪科刑法條
毒品危害防制條例第十條
毒品危害防制條例第十條第一項：施用第一級毒品者，處六月以上五年以下有期徒刑
第十條第二項：施用第二級毒品者，處三年以下有期徒刑。


司法院資訊處製作；財團法人民間司法改革基金會備份。
